臺灣板橋地方法院交通事件裁定　　　 100年度交聲字第1101號
原處分機關　交通部公路總局臺北區監理所板橋監理站
異　議　人
即受處分人　林于鈞
上列異議人即受處分人因違反道路交通管理處罰條例案件，對於
交通部公路總局臺北區監理所板橋監理站中華民國100 年4 月13
日所為之處分（板監裁字第裁41-AA0000000號）聲明異議，本院
裁定如下：
    主  文
異議駁回。
    理  由
一、原處分機關處分意旨略以：異議人即受處分人林于鈞於民國
    100 年2 月7 日6 時45分許騎乘車牌號碼6HK-251 號普通重
    型機車，行經臺北市中正區○○○路○ 段27巷前（往北），
    因有「汽車駕駛人行車速度超過最高速限（未滿20公里）」
    之交通違規，經臺北市政府警察局於該路段設置之固定式微
    電腦自動測速照相設備攝得，並填製臺北市政府警察局北市
    警交大字第AA0000000 號舉發違反道路交通管理事件通知單
    （下稱舉發通知單）逕行舉發。嗣經原處分機關認定確有上
    開交通違規情事，乃依道路交通管理處罰條例第40條規定，
    裁處異議人罰鍰新臺幣（下同）1200元，並依同條例第63條
    第1 項第1 款（原處分漏載「第1 款」）規定，記違規點數
    1 點等語。
二、聲明異議意旨略以：異議人時常經過本件違規路段，每次經
    過均會減速，從舉發照片可看出伊的煞車燈已亮起亦可得知
    。本件被舉發當時，異議人有觀看機車之時速表確認時速合
    於規定，即時速40公里以內。且當天有一部賓士自小客車自
    異議人左側快速通過，是否應為該車輛違規，而非異議人違
    規。又測速器是否得以準確無誤，均屬有疑。爰為此聲明異
    議，請求撤銷原處分云云。
三、按行車速度，應依速限標誌或標線之規定，無速限標誌或標
    線者，行車時速不得超過50公里。但在未劃設車道線、行車
    分向線或分向限制線之道路，或設有快慢車道分隔線之慢車
    道，時速不得超過40公里。道路交通安全規則第93條第1 項
    第1 款訂有明文。次按汽車駕駛人，行車速度，超過規定之
    最高時速，或低於規定之最低時速，除有第43條第1 項第2
    款情形外，處1200元以上2400元以下罰鍰，並記違規點數1
    點。道路交通管理處罰條例第40條、第63條第1 項第1 款分
    別定有明文。而所謂「汽車」者，係指在道路上不依軌道或
    電力架線而以原動機行駛之車輛（包括機器腳踏車），同條
    例第92條第1 項規定所授權訂立之道路交通安全規則第2 條
    第1 項第1 款規定甚明。是以機器腳踏車駕駛人如有行車速
    度超過最高速限（未滿20公里）之行為，自有道路交通管理
    處罰條例第40條處罰規定之適用。復依違反道路交通管理事
    件統一裁罰基準表之記載，機器腳踏車之駕駛人違反道路交
    通管理處罰條例第40條規定，於期限內繳納或到案聽候裁決
    者，處罰鍰1200元，並記違規點數1 點。
四、經查：
(一)、異議人於100 年2 月7 日6 時45分許，騎乘車牌號碼6HK-25
    1 號普通重型機車，行經臺北市中正區○○○路○ 段27巷（
    往北）前，由該處設置之固定式微電腦自動測速照相設備自
    動拍攝後，經臺北市政府警察局認有「汽車駕駛人行車速度
    超過最高速限（未滿20公里）」之交通違規情事，而製發上
    開舉發通知單，針對異議人予以舉發等情，此為異議人所不
    爭執，並有上開舉發通知單1紙及採證照片1張在卷可稽，堪
    信屬實。
(二)、異議人雖以前揭情詞置辯，惟查，本件攝得異議人車輛違規
    超速照片之採證相機，係「微電腦雷達波型自動採證單功能
    測速照相機」，每次採證1 張，以斜角45度發射，可達50公
    尺，最遠可採證4 線車道。且該「微電腦測速相機」由經濟
    部標準檢驗局99年11月11日檢驗合格，有效期限至100 年11
    月30日等情，有原舉發機關100 年3 月30日北市警中正二分
    交字第10030396800 號函、經濟部標準檢驗局雷達測速儀檢
    定合格證書各1 紙在卷可憑（見本院卷宗第7 、20頁），足
    認本件原舉發機關憑以採證之雷達測速器，其準確度應無疑
    問，足堪信賴。又觀諸卷附採證照片所示，該照片中所涵蓋
    之全部範圍內，除異議人所騎乘之普通重型機車外，並無任
    何其他之車輛，亦即當時異議人車輛之前、後、左、右車道
    內，均未見有其他車輛亦行經該地點，異議人辯稱當時恐係
    其餘車輛超速，至其誤遭舉發云云，顯屬無據。至異議人又
    辯稱：從舉發照片足見伊有煞車減速，不會超速云云。惟異
    議人雖有煞車減速，但其車速是否已減至符合本件被舉發路
    段規定之最高速限以下，異議人並未提出證據以實其說，難
    逕以煞車燈亮起而對異議人為有利之認定。故其所辯，尚非
    可採。
五、綜上所述，本件異議人確有於上揭時、地，駕駛上開機車而
    有「汽車駕駛人行車速度超過最高速限（未滿20公里）」之
    交通違規事實，原處分機關依道路交通管理處罰條例第40條
    、第63條第1 項第1 款及違反道路交通管理事件統一裁罰基
    準及處理細則規定，裁處異議人罰鍰1200元，並記違規點數
    1 點，經核尚無不合，應予維持。異議人以前揭情詞聲明異
    議，均不足以作為撤銷原處分之依據，其異議為無理由，應
    予駁回。
六、據上論斷，應依道路交通管理處罰條例第87條第2 項，道路
    交通事件處理辦法第18條，裁定如主文。
中    華    民    國   100    年    10    月    11    日
                  交通法庭    法  官    羅 惠 雯
以上正本證明與原本無異。
如不服本裁定，應於裁定送達後5 日內敘明抗告理由，向本院提
出抗告狀。
                              書記官    許 育 菁
中    華    民    國   100    年    10    月    11    日